臺灣臺北地方法院刑事判決　99年度易字第3080號
公　訴　人　臺灣臺北地方法院檢察署檢察官
被　　　告　何崇緯
選任辯護人　黃青鋒律師
上列被告因傷害案件，經檢察官聲請簡易判決處刑（99年度調偵
字第945 號），本院認不宜以簡易判決處刑，改依通常程序審理
，嗣被告於準備程序為有罪之陳述，經本院裁定進行簡式審判程
序，判決如下：
    主  文
何崇緯犯傷害罪，處有期徒刑肆月，如易科罰金，以新臺幣壹仟
元折算壹日。
    事  實
一、何崇緯於民國99年4 月5 日夜間10時30分許，在其位於臺北
    市中山區○○○路○ 段137 巷60號2 樓住處外之之樓梯間，
    與劉信宏因細故發生爭執，竟基於傷害人身體之犯意，進入
    屋內取出其子所有之剪刀1 把，朝劉信宏之背部刺入，致劉
    信宏受有右下肺穿刺損傷並血胸及右側橫隔穿刺損傷之傷害
    ，並扣得前揭剪刀1 把。
二、案經劉信宏訴由臺北市政府警察局中山分局報告臺灣臺北地
    方法院檢察署檢察官偵查聲請簡易判決處刑。
    理  由
一、本件被告何崇緯所犯係死刑、無期徒刑、最輕本刑為3 年以
    上有期徒刑以外之罪，其於準備程序就被訴事實為有罪之陳
    述，經本院告知簡式審判程序之旨，並聽取其與檢察官之意
    見後，認無不得或不宜改依簡式審判程序進行之情事，依刑
    事訴訟法第273 條之1 第1 項規定，裁定由受命法官獨任進
    行簡式審判程序，合先敘明。
二、上開犯罪事實，業據被告於本院審理中坦承不諱，核與證人
    林美秀於警詢中、證人即告訴人劉信宏、證人陳薇婷於警詢
    、偵查中之證述情節大致相符，且有照片3 張在卷可證，足
    認被告上開任意性之自白與事實相符，堪以採信。本案事證
    明確，被告犯行洵堪認定。
三、核被告所為，係犯刑法第277 條第1 項之傷害罪。爰審酌被
    告僅因細故即持銳利之剪刀1 把刺向告訴人背部，致告訴人
    受有右下肺穿刺損傷並血胸及右側橫隔穿刺損傷之傷害，所
    為實屬非是，且其於100 年1 月14日固與告訴人成立調解，
    願給付告訴人新臺幣50萬元，然因無工作收入，迄今並未給
    付告訴人任何金額，亦經被告供陳屬實（見院三卷第30頁反
    面），惟念其犯後坦白承認犯行，態度尚可，前亦無任何犯
    罪紀錄（被告前於82年間雖曾因傷害案件經本院判處罪刑，
    惟其所受上開刑之宣告，業經法院宣告緩刑，且緩刑期滿未
    經撤銷，依刑法第76條之規定，其刑之宣告失其效力），有
    臺灣高等法院被告前案紀錄表1 份在卷可參，並考量告訴人
    所受之傷害程度，暨被告目前以打零工為生，家庭經濟來源
    僅有低收入補助及打零工之薪資等一切情狀，量處如主文所
    示之刑，並諭知如主文所示之易科罰金折算標準。另告訴人
    於本院100 年1 月10日之準備程序，雖請求本院依調解內容
    ，對被告為附條件之緩刑宣告乙情（見院二卷第38頁反面）
    ，然本院審酌被告於本院100 年11月11日準備程序中已明確
    表明其無賠償告訴人之能力（見院三卷第31頁），且其自
    100 年1 月14日與告訴人調解成立迄今，始終未給付告訴人
    任何金額等情事，認不宜依調解內容對被告為附條件之緩刑
    宣告，併予指明。至扣案剪刀1 把，係被告之子所有之物，
    業據被告供陳在卷（見院三卷第35頁），自非被告所有供本
    案犯罪所用之物，該物亦非違禁物，爰不予宣告沒收，附此
    敘明。
據上論斷，應依刑事訴訟法第452 條、第273 條之1 第1 項、第
284 條之1 、第299 條第1 項前段，刑法第277 條第1 項、第41
條第1 項前段，刑法施行法第1 條之1 ，判決如主文。
本案經檢察官李元銘到庭執行職務。
中    華    民    國   100    年    11    月    18    日
                  刑事第十三庭    法  官  吳佳樺
上正本證明與原本無異。
如不服本判決應於收受送達後10日內向本院提出上訴書狀，並應
敘述具體理由；其未敘述上訴理由者，應於上訴期間屆滿後20日
內向本院補提理由書（均須按他造當事人之人數附繕本）「切勿
逕送上級法院」。
                                  書記官  林碧華
中    華    民    國   100    年    11    月    18    日
附錄本判決論罪之法條：
◎ 中華民國刑法第277條
（普通傷害罪）
傷害人之身體或健康者，處3 年以下有期徒刑、拘役或1 千元以
下罰金。
犯前項之罪因而致人於死者，處無期徒刑或7 年以上有期徒刑；
致重傷者，處3 年以上10年以下有期徒刑。